【裁判字號】    96,訴,1452
【裁判日期】    981028
【裁判案由】    違反稅捐稽徵法等
【裁判全文】
臺灣臺南地方法院刑事判決              96年度訴字第1452號
公  訴  人  臺灣臺南地方法院檢察署檢察官
被      告  丙○○
選任辯護人  林金宗律師
上列被告因違反稅捐稽徵法等案件，經檢察官提起公訴（96年度
偵字第15386號、第15387號），本院判決如下：
    主  文
丙○○共同連續幫助納稅義務人，以不正當方法逃漏稅捐，處有
期徒刑貳年，減為有期徒刑壹年。
    事  實
一、丙○○係信固事業開發有限公司（設於台南市○區○○路1
    段256號12樓之6，下稱信固公司）之實際負責人，專事土地
    開發、道路公設用地買賣及土地捐贈業務，其明知自民國93
    年1月1日起，個人以購入土地捐贈者，須提出土地取得成本
    確實證據，於綜合所得稅捐申報列舉扣除額計算時，始得核
    實減除，否則由稅捐稽徵機關依財政部核定之標準認定之。
    其為因應新規定，竟基於幫助高所得者逃漏綜合所得稅牟利
    之概括犯意，於93年7月至12月間，連續指使不知情之員工
    製作不實之土地買賣契約書，再由與其具有幫助逃漏稅捐概
    括犯意聯絡之蕭春美（另經台灣台南地方法院檢察署檢察官
    為緩起訴處分）製作虛偽資金往來證明，經由謝凱傑、鍾和
    穎、林淑娟、林宗立、鍾之誠、周政良、范國樑（以上7人
    另經台灣台南地方法院檢察署檢察官為緩起訴處分）、吳進
    同、王志邦（以上2人業經本院以98年度簡字第99號判決分
    別判處有期徒刑6月，減為有期徒刑3月，如易科罰金，均以
    銀元300元即新臺幣900元折算1日、有期徒刑6月，減為有期
    徒刑3月，如易科罰金，均以銀元300元即新臺幣900元折算1
    日，緩刑2年，並應向公庫支付新臺幣46萬元確定在案）、
    汝霖、江家信（以上2人另經台灣台南地方法院檢察署檢
    察官呈請核准移轉臺灣高雄地方法院檢察署檢察官偵辦）等
    土地仲介業者，介紹魏滿妹等33位高所得者（除黃鴻鈞另經
    移轉臺灣台南地方法院檢察署檢察官呈請核准移轉臺灣臺中
    地方法院檢察署檢察官偵辦外，餘均經台灣台南地方法院檢
    察署檢察官為緩起訴處分）辦理土地捐贈事宜，嗣魏滿妹等
    33人再於94年5月間，行使前揭不實土地買賣契約書及虛偽
    資金證明文件等資料，憑向稅捐稽徵機關辦理93年度綜合所
    得稅申報列舉捐贈土地，茲將犯罪事實分述如下：
  (一)魏滿妹於93年間，由吳進同（對外自稱吳諭效）招攬購地節
    稅，並轉件至丙○○所開設之信固公司，由丙○○協助購得
    地主范姜炳煌、郭育志、蔡守益及蔡守禮所有（如附表一土
    地買賣之地號、面積等對照一覽表）編號31至43及61至64所
    示之台北縣淡水鎮○○里○段樹梅坑小段596之1地號等17筆
    土地，並將所購得之土地辦理捐贈予彰化縣員林鎮公所，作
    為魏滿妹個人綜合所得稅列舉扣除項目。惟魏滿妹、吳進同
    、蕭春美、丙○○等人明知購買前揭土地之交易價格僅約新
    台幣（下同）210萬元，卻由丙○○指使不知情之員工，在
    與地主范姜炳煌、郭育志、蔡守益及蔡守禮所簽訂之買賣契
    約書中，分別登載買賣價款為公告現值即278萬元、341萬元
    、192萬9000元及192萬9000元，合計1004萬8000元。此外，
    由丙○○委請蕭春美製作不實資金證明（資金來源係丙○○
    透過蕭春美向金主借款），由丙○○帳戶先匯款至魏滿妹所
    提供之台新國際商業銀行苓雅分行00000000000000帳戶，再
    由該帳戶於93年11月29日開立抬頭為蔡守益之192萬9000元
    台支支票（票號BE0000000），同年月30日開立抬頭為蔡守
    禮之192萬9000元台支支票（票號BE0000000），同年12月2
    日轉匯300萬元至地主郭育志於華南銀行復興分行000000000
    000帳戶，同年月3日開立抬頭為范姜炳煌之278萬元台支支
    票（票號BE0000000）及轉匯款41萬元至地主郭育志前述之
    帳戶，作為付款證明，惟前述之匯款隨即轉匯入蕭春美玉山
    銀行鳳山分行之0000000000000帳戶內；另台支支票則由蕭
    春美偽造受款人背書後，均悉數回存入蕭春美於台灣銀行高
    雄分行之000000000000帳戶中，地主4人實際並未取得前述
    之匯款或支票。而魏滿妹即於94年5月間，行使丙○○、吳
    進同所交付登載不實交易價格之買賣契約書及匯款單、存摺
    影本及台支支票影本等資料，附於渠93年度個人綜合所得稅
    申報書中，作為捐贈土地之列舉扣除額，致魏滿妹逃漏93年
    度個人綜合所得稅稅額達229萬9544元，足以生損害於國家
    之稅收。
  (二)李秋蓮於93年間，由吳進同招攬購地節稅，並轉件至丙○○
    所開設之信固公司，由丙○○協助購得地主陸榮源、謝明珠
    及謝鄭玉所有，如附表一編號44、45及74至83所示之台北市
    ○○區○○段二小段439地號等12筆土地，並將所購得之土
    地辦理捐贈予彰化縣員林鎮公所，作為李秋蓮個人綜合所得
    稅列舉扣除項目。惟李秋蓮、吳進同、丙○○等人明知購買
    前述土地之交易價格僅約為200萬元，卻由丙○○指使不知
    情之員工，在與地主陸榮源、謝明珠及謝鄭玉所簽訂之買賣
    契約書中，分別登載買賣價款為公告現值即814萬元、94萬
    5000元及94萬5000元，合計1003萬元。此外，由丙○○請蕭
    春美製作不實資金證明（資金來源係丙○○透過蕭春美向金
    主借款），由丙○○帳戶先匯款至李秋蓮所提供之彰化銀行
    北桃園分行00000000000000帳戶，再由該帳戶於93年11月18
    日、19日開立抬頭為謝鄭玉、謝明珠，金額各為94萬5000元
    之台支支票（票號各為BE0000000及BE0000000），另蕭春美
    於93年11月22日匯款814萬元入李秋蓮提供之前述帳戶，再
    於93年11月23日開立抬頭為陸榮源之同額台支支票（票號為
    BE0000000），作為付款證明後，惟前述之台支支票則由蕭
    春美偽造受款人背書後，均悉數回存入蕭春美於台灣銀行高
    雄分行之000000000000帳戶中，地主3人實際並未取得前述
    之支票。而李秋蓮即於94年5月間，行使丙○○、吳進同所
    交付之不實交易價格之買賣契約書、存摺影本及台支支票影
    本等資料，附於渠93年度個人綜合所得稅申報書中，作為捐
    贈土地之列舉扣除，致李秋蓮逃漏93年度個人綜合所得稅稅
    額達341萬8087元，足以生損害於國家之稅收。
  (三)林明堂於93年間，由吳進同招攬購地節稅，並轉件至丙○○
    所開設之信固公司，由丙○○協助購得地主陸榮源、游世一
    所有，如附表一編號46、47、49所示之台北市○○區○○段
    二小段361地號等3筆土地，並將所購得之土地辦理捐贈予彰
    化縣員林鎮公所，作為林明堂個人綜合所得稅列舉扣除項目
    。惟林明堂、吳進同、丙○○等人明知購買前述土地之交易
    價格僅約454萬元，卻由丙○○指使不知情之員工，在與地
    主陸榮源、游世一所簽訂之買賣契約書中，分別登載買賣價
    款為公告現值即1529萬元、538萬元，合計2067萬元，此外
    ，由丙○○請蕭春美製作不實資金證明提供資金（資金來源
    係丙○○透過蕭春美向金主借款），由蕭春美於93年11月16
    日匯款1138萬元、同年月26日匯款929萬元入林明堂提供之
    彰化銀行北新分行00000000000000帳戶，再於93年11月19日
    開立抬頭為陸榮源之600萬元之台支支票（票號BE0000000）
    及抬頭為游世一之538萬元台支支票（票號BE0000000），同
    年月29日開立抬頭為陸榮源之929萬元台支支票（票號BE000
    0000），作為付款證明，惟前述之台支支票則由蕭春美偽造
    背書後，均悉數回存入蕭春美於台灣銀行高雄分行之000000
    000000帳戶之帳戶，地主2人實際並未取得前述之支票。而
    林明堂即於94年5月間，行使丙○○、吳進同交付之不實交
    易價格之買賣契約書、存摺影本台支支票影本等資料，附於
    渠93年度個人綜合所得稅申報書中，作為捐贈該等土地之列
    舉扣除額，致林明堂逃漏93年度個人綜合所得稅稅額達421
    萬9844元，足以生損害於國家之稅收。
  (四)侯雪珍於93年間，由謝凱傑招攬購地節稅，並透過鍾和穎轉
    件至丙○○所開設之信固公司，由丙○○協助購得地主黃契
    晴、黃雅琪、黃若怡及賴朝賜所有，如附表一編號50 、51
    、70至72所示台北縣板橋市○○段1780地號等5筆土地，並
    將所購得之土地辦理捐贈予彰化縣員林鎮公所，作為侯雪珍
    個人綜合所得稅列舉扣除項目。惟侯雪珍、謝凱傑、鍾和穎
    及丙○○等人明知購買前述土地之交易價格僅約108萬元，
    卻由丙○○指使不知情之員工，在與地主黃契晴、黃雅琪、
    黃若怡及賴朝賜所簽訂之買賣契約書中，分別登載買賣價款
    為公告現值各300萬元，合計600萬元。此外，由丙○○請蕭
    春美製作不實資金證明（資金來源係丙○○透過蕭春美向金
    主借款），由蕭春美於93年12月27日匯款600萬元入侯雪珍
    玉山銀行北天母簡易型分行0000000000000帳戶，同日各轉
    匯300萬元入黃雅琪華南銀行公館分行000000000000帳戶及
    開立抬頭為賴朝賜之300萬元支票，作為付款證明後，前述
    抬頭為賴朝賜之支票及黃雅琪帳戶之300萬元均悉數再存回
    蕭春美於玉山銀行鳳山分行之0000000000000帳戶。而侯雪
    珍即於94年5月間，行使丙○○、鍾和穎、謝凱傑所交付登
    載不實交易價格之買賣契約書、匯款單及支票影本等資料，
    附於渠93年度個人綜合所得稅申報書中，作為捐贈該等土地
    之列舉扣除，致侯雪珍逃漏93年度個人綜合所得稅稅額達12
    6萬8302元，足以生損害於國家之稅收。
  (五)謝煒銘於93年間，由謝凱傑招攬購地節稅，並透過鍾和穎轉
    件至丙○○所開設之信固公司，由丙○○協助購得地主賴朝
    賜所有，如附表一編號73所示台東市○○段226地號土地1筆
    ，並將所購得之土地辦理捐贈予彰化縣員林鎮公所，作為謝
    煒銘個人綜合所得稅列舉扣除項目。惟謝煒銘、謝凱傑、鍾
    和穎及丙○○等人明知購買前述土地之交易價格僅約63萬元
    ，卻由丙○○指使不知情之員工，在與地主賴朝賜簽訂之賣
    契約書中，登載買賣價款為公告現值即350萬元。此外，由
    丙○○請蕭春美製作不實資金證明（資金來源係丙○○透過
    蕭春美向金主借款），並由蕭春美於93年12月28日匯款350
    萬元入謝煒銘中國信託銀行經國分行000000000000帳戶，同
    日開立抬頭為賴朝賜之350萬元台支支票（票號BE0000000）
    ，作為付款證明後，前述抬頭為賴朝賜之台支支票則由蕭春
    美偽造受款人背書後，再存回蕭春美於台灣銀行高雄分行之
    000000000000帳戶，並未由賴朝賜取得。而謝煒銘即於94年
    5月間，行使丙○○、鍾和穎、謝凱傑所交付登載不實交易
    價格之買賣契約書、存摺影本及台支支票影本等資料，附於
    渠93年度個人綜合所得稅申報書中，作為捐贈該等土地之列
    舉扣除，致謝煒銘逃漏93年度個人綜合所得稅稅額達111萬
    1891元，足以生損害於國家之稅收。
  (六)莊美如於93年間，由謝凱傑招攬購地節稅，並透過鍾和穎轉
    件至丙○○所開設之信固公司，由丙○○協助購得地主林娟
    朱所有，如附表一編號22所示之台中縣烏日鄉○○段650之1
    地號土地，並將所購得之土地辦理捐贈予彰化縣員林鎮公所
    ，作為莊美如個人綜合所得稅列舉扣除項目。惟莊美如、謝
    凱傑、鍾和穎及丙○○等人明知購買前述土地之交易價格僅
    約54萬元，卻由丙○○指使不知情之員工，在與地主林娟朱
    簽訂之買賣契約書中，登載買賣價款為公告現值即300萬元
    ，此外，由丙○○請蕭春美製作不實資金證明，由蕭春美於
    93年12月1日匯300萬元入莊美如於合作金庫南嘉義分行帳號
    0000000000000帳戶，再於同年月2日由該帳戶轉帳支出並開
    立抬頭為林娟朱之300萬元台支支票（票號BE0000000），作
    為付款證明，惟前述之台支支票則由蕭春美偽造受款人背書
    後，再存回蕭春美於台灣銀行高雄分行之000000000000帳戶
    ，並未由林娟朱取得。而莊美如即於94年5月間，行使丙○
    ○、鍾和穎、謝凱傑所交付登載不實交易價格之買賣契約書
    、匯款單及台支支票影本等資料，附於渠93年度個人綜合所
    得稅申報書中，作為捐贈該等土地之列舉扣除，致莊美如逃
    漏93年度個人綜合所得稅稅額有22萬5489元，足以生損害於
    國家之稅收。
  (七)陳明分（謝博欽之配偶）於93年間，由鍾和穎招攬購地節稅
    ，並轉件至丙○○所開設之信固公司，由丙○○協助購得地
    主李守正所有，如附表一編號12所示之台北縣三重市○○段
    311地號土地1筆，並將所購得之土地辦理捐贈予彰化縣員林
    鎮公所，作為謝博欽個人綜合所得稅列舉扣除項目。惟陳明
    分、鍾和穎及丙○○等人明知購買前述土地之交易價格僅約
    54萬元，卻由丙○○指使不知情之員工，在與地主李守正簽
    訂之買賣契約書中，登載買賣價款為公告現值即300萬元，
    此外，由丙○○請蕭春美製作不實資金證明，並由蕭春美於
    93年12月7日匯款300萬元入謝博欽於彰化銀行嘉義分行0000
    0000000000帳戶，同年月8日再如數轉匯至地主李守正之誠
    泰銀行蘆洲分行0000000000000帳戶，作為付款證明，惟前
    揭300萬元隨即再轉匯回蕭春美玉山銀行鳳山分行之0000000
    000000帳戶，地主李守正未取得該筆款項。而陳明分於94年
    5月間，行使丙○○、鍾和穎所交付之不實交易價格之買賣
    契約書、匯款單及前述存摺影本，附於謝博欽93年度個人綜
    合所得稅申報書中，作為捐贈該土地之列舉扣除，致逃漏93
    年度個人綜合所得稅稅額有52萬6446元，足以生損害於國家
    之稅收。
  (八)林仙明於93年間，由鍾和穎招攬購地節稅，並轉件至丙○○
    所開設之信固公司，由丙○○協助購得地主李守正所有，如
    附表一編號2、3所示之台北縣三重市○○段163之1地號等2
    筆地，並將所購得之土地辦理捐贈予彰化縣員林鎮公所，作
    為林仙明個人綜合所得稅列舉扣除項目。惟林仙明、鍾和穎
    及丙○○等人明知購買前述土地之交易價格僅約45萬元，卻
    由丙○○指使不知情之員工，在與地主李守正所簽訂之買賣
    契約書中，登載買賣價款為公告現值即250萬元，此外，由
    丙○○請蕭春美製作不實資金證明，並由蕭春美於93年12月
    9日先匯款250萬元入林仙明於誠泰商業銀行東嘉義簡易型分
    行0000000000000帳戶，同日如數再轉匯至地主李守正之誠
    泰銀行蘆洲分行000000000000 0帳戶，作為付款證明，惟前
    述之匯款隨再轉匯回蕭春美於玉山銀行鳳山分行之00000000
    00000帳戶，地主未取得該筆款項。而林仙明即於94年5月將
    丙○○、鍾和穎所交付之不實交易價格之買賣契約書及存摺
    影本，附於渠93年度個人綜合所得稅申報書中，作為捐贈該
    等土地之列舉扣除，致林仙明逃漏93年度個人綜合所得稅稅
    額49萬5,280元，足以生損害於國家之稅收。
  (九)吳保勤於93年間，由鍾和穎招攬購地節稅，並轉件至丙○○
    所開設之信固公司，由丙○○協助購得地主林娟朱所有，如
    附表一編號20所示之台中縣烏日鄉○○段650之1地號土地，
    並將所購得之土地辦理捐贈予彰化縣員林鎮公所，作為吳保
    勤個人綜合所得稅列舉扣除項目。惟吳保勤、鍾和穎及丙○
    ○等人明知購買前述土地之交易價格僅約27萬元，卻由丙○
    ○指使不知情之員工，在與地主林娟朱所簽訂之買賣契約書
    中，分別登載買賣價款為公告現值即150萬元，此外，由丙
    ○○請蕭春美製作不實資金證明，由蕭春美於93年12月1日
    先匯150萬元入吳保勤於大眾銀行台中分行000000000000帳
    戶，再於同年月2日開立抬頭為林娟朱之台支支票（票號BE0
    000000），作為付款證明，惟前述抬頭為林娟朱之台支支票
    ，則由蕭春美偽造受款人背書後，再存回蕭春美於台灣銀行
    高雄分行之000000000000帳戶，並未由林娟朱取得。而吳保
    勤即於94年5月間，行使丙○○、鍾和穎所交付之不實交易
    價格之買賣契約書、前述存摺影本、台支支票影本等資料，
    附於渠93年度個人綜合所得稅申報書中，作為捐贈該等土地
    之列舉扣除，致吳保勤逃漏93年度個人綜合所得稅稅額有20
    萬9,015元，足以生損害於國家之稅收。
  (十)許子文於93年間，由鍾和穎招攬購地節稅，並轉件至丙○○
    所開設之信固公司，由丙○○協助購得地主林娟朱所有，如
    附表一編號23所示之台中縣烏日鄉○○段650之1地號土地，
    並將所購得之土地辦理捐贈予彰化縣員林鎮公所，作為許子
    文個人綜合所得稅列舉扣除項目。惟許子文、鍾和穎及丙○
    ○等人明知購買前述土地之交易價格僅為42萬3000元，卻由
    丙○○指使不知情之員工，在與地主林娟朱簽訂之買賣契約
    書中，登載買賣價款為公告現值即235萬元，此外，由丙○
    ○請蕭春美製作不實資金證明，並由蕭春美於93年12月1日
    匯235萬元入許子文彰化銀行埔里分行00000000000000帳戶
    ，再於同年月2日開立抬頭為林娟朱之235萬元台支支票（票
    號BE0000000），作為付款證明，惟前述之台支支票則由蕭
    春美偽造受款人背書後，再存回蕭春美於台灣銀行高雄分行
    之000000000000帳戶，並未由林娟朱取得。而許子文即於94
    年5月間，行使丙○○、鍾和穎所交付之不實交易價格之買
    賣契約書、前述存摺影本、台支支票影本等資料，附於渠93
    年度個人綜合所得稅申報書中，作為捐贈該等土地之列舉扣
    除，致許子文逃漏93年度個人綜合所得稅稅額有8萬2971元
    ，足以生損害於國家之稅收。
  (十一)呂俊忠於93年間，由鍾和穎招攬購地節稅，並轉件至丙○○
    所開設之信固公司，由丙○○協助購得地主邱金成所有，如
    附表一編號27所示之台南市○區○○段139之43地號土地1筆
    ，並將所購得之土地辦理捐贈予彰化縣員林鎮公所，作為呂
    俊忠個人綜合所得稅列舉扣除項目。惟呂俊忠、鍾和穎及丙
    ○○等人明知購買前述土地之交易價格僅為50萬4000元，卻
    由丙○○指使不知情之員工，在與地主邱金成所簽訂之買賣
    契約書中，登載買賣價款為公告現值即280萬元，此外，由
    丙○○請蕭春美製作不實資金證明，並由蕭春美於93年11月
    29日先匯280萬元入呂俊忠彰化銀行嘉義分行0000000000000
    0帳戶，同年月30日，再如數轉匯至地主邱金成於彰化銀行
    南台南分行00000000000000帳戶，作為付款證明後，又隨即
    再轉匯回蕭春美玉山銀行鳳山分行之0000000000000帳戶，
    地主邱金成未取得該筆款項。而呂俊忠於94年5月間，行使
    丙○○、鍾和穎所交付之不實交易價格之買賣契約書、匯款
    單、前述存摺影本等資料，附於渠93年度個人綜合所得稅申
    報書中，作為捐贈該等土地之列舉扣除，致呂俊忠逃漏93年
    度個人綜合所得稅稅額有36萬8221元，足以生損害於國家之
    稅收。
  (十二)曾慶暉於93年間，由鍾和穎招攬購地節稅，並轉件至丙○○
    所開設之信固公司，由丙○○協助購得地主邱金成所有，如
    附表一編號30所示之台南市○區○○段139之43地號土地1筆
    ，並將所購得之土地辦理捐贈予彰化縣員林鎮公所，作為曾
    慶暉個人綜合所得稅列舉扣除項目。惟曾慶暉、鍾和穎及丙
    ○○等人明知購買前述土地之交易價格僅約36萬元，卻由丙
    ○○指使不知情之員工，在與地主邱金成所簽訂之買賣契約
    書中，登載買賣價款為公告現值即200萬元，此外，由丙○
    ○請蕭春美製作不實資金證明，由蕭春美於93年11月29日匯
    款200萬元入曾慶暉華僑銀行嘉義分行00000000000000帳戶
    ，同年月30日再如數轉匯至地主邱金成之彰化銀行南台南分
    行00000000000000帳戶，作為付款證明，惟前述之匯款隨即
    再轉匯回蕭春美玉山銀行鳳山分行之0000000000000帳戶，
    地主邱金成未取得該筆款項。而曾慶暉於94年5月間，行使
    丙○○、鍾和穎所交付之不實交易價格之買賣契約書、匯款
    單及存摺影本等資料，附於渠93年度個人綜合所得稅申報書
    中，作為捐贈該等土地之列舉扣除，致曾慶暉逃漏93年度個
    人綜合所得稅稅額有38萬300元，足以生損害於國家之稅收
    。
  (十三)盧錫民於93年間，由鍾和穎招攬購地節稅，並轉件至丙○○
    所開設之信固公司，由丙○○協助購得地主曾張金員所有，
    如附表一編號48所示之嘉義縣水上鄉○○○段457之4地號土
    地1筆，並將所購得之土地辦理捐贈予彰化縣員林鎮公所，
    作為盧錫民個人綜合所得稅列舉扣除項目。惟盧錫民、鍾和
    穎及丙○○等人明知購買前述土地之交易價格僅約130萬元
    ，卻由丙○○指使不知情之員工，在與地主曾張金員所簽訂
    之買賣契約書中，登載買賣價款為公告現值即700萬元，此
    外，丙○○請蕭春美製作不實資金證明，由蕭春美於93年11
    月24日先匯700萬元入盧錫民於合作金庫埔里分行000000000
    000帳戶，再於同年月25日開立抬頭為曾張金員之700萬元台
    支支票（票號BF0000000），作為付款證明，惟前述之台支
    支票則由蕭春美偽造受款人背書後，再存回蕭春美於台灣銀
    行高雄分行之000000000000帳戶，地主並未取得。而盧錫民
    於94年5月間，行使丙○○、鍾和穎所交付之不實交易價格
    之買賣契約書、台支支票影本等，附於渠93年度個人綜合所
    得稅申報書中，作為捐贈該等土地之列舉扣除額，致盧錫民
    逃漏93年度個人綜合所得稅稅額有116萬7791元，足以生損
    害於國家之稅收。
  (十四)徐錦池於93年間，由林淑娟招攬購地節稅，並透過王志邦轉
    件至丙○○所開設之信固公司，由丙○○協助購得地主林定
    夫所有，如附表一編號15所示之高雄縣路竹鄉○○段601地
    號土地1筆，並將該土地辦理捐贈予彰化縣員林鎮公所，作
    為徐錦池個人綜合所得稅列舉扣除項目。惟徐錦池、林淑娟
    、王志邦及丙○○等人明知購買前述土地之交易價格僅約
    100萬元，卻由丙○○指使不知情之員工，在於與地主林定
    夫所簽訂之買賣契約書中，登載買賣價款為公告現值即350
    萬元，此外，丙○○請蕭春美製作不實資金證明，由蕭春美
    於93年12月2日先匯款350萬元入徐錦池農民銀行豐原分行
    00000000000帳戶，於同年月3日再轉匯如數金額入林定夫華
    南銀行路竹分行000000000000帳戶，作為付款證明，惟前述
    之匯款隨即再轉匯回蕭春美於玉山銀行鳳山分行之00000000
    00000帳戶，地主林定夫並未取得該筆款項。而徐錦池於94
    年5月間，行使丙○○、王志邦、林淑娟所交付之不實交易
    價格之買賣契約書、匯款單及前述存摺影本等資料，附於渠
    93年度個人綜合所得稅申報書中，作為捐贈該等土地之列舉
    扣除，致徐錦池逃漏93年度個人綜合所得稅稅額有67萬77元
    ，足以生損害於國家之稅收。
  (十五)陳淑妙（蘇峰正之配偶）於93年間，由林宗立招攬購地節稅
    ，並透過王志邦轉件至丙○○所開設之信固公司，由丙○○
    協助購得地主林定夫、林進祿及蕭春美所有，如附表一編號
    16至19、24至26及68、69所示之高雄縣路竹鄉○○段600地
    號等9筆土地，並將該等土地辦理捐贈予彰化縣員林鎮公所
    ，作為蘇峰正個人綜合所得稅列舉扣除項目。惟陳淑妙、林
    宗立、王志邦及丙○○明知購買前述土地之交易價格僅約
    230萬元，卻由丙○○指使不知情之員工，在與地主林定夫
    、林進祿及蕭春美簽訂之買賣契約書中，分別登載買賣價款
    為公告現值即327萬元、675萬元及208萬元，合計1210萬元
    ，此外，丙○○請蕭春美製作不實資金證明，由蕭春美於93
    年11月23日、同年12月2日各匯款425萬元及385萬元入蘇峰
    正第一銀行仁和分行00000000000帳戶，於同年11月23日轉
    匯入林進祿聯邦銀行九如分行000000000000帳戶，於93年12
    月3日匯入林定夫銀行路竹分行000000000000帳戶及蕭春美
    第一銀行高雄分行00000000000等帳戶如數之金額，作為付
    款證明，惟前述之匯款隨即再轉匯回蕭春美於玉山銀行鳳山
    分行之0000000000000帳戶，地主林定夫等人並未取得該款
    項。蘇峰正於94年5月間，行使丙○○、王志邦、林宗立所
    交付之不實交易價格之買賣契約書、匯款單及前述存摺影本
    等資料，附於渠93年度個人綜合所得稅申報書中，作為捐贈
    該等土地之列舉扣除，致蘇峰正逃漏93年度個人綜合所得稅
    稅額達347萬4100元，足以生損害於國家之稅收。
  (十六)黃鴻鈞於93年間，由鍾之誠招攬購地節稅，並透過范國樑、
    王志邦轉件至丙○○所開設之信固公司，由丙○○協助購得
    地主李守正所有，如附表一編號8所示之台北縣三重市○○
    段311地號土地1筆，並將該土地辦理捐贈予彰化縣員林鎮公
    所，作為黃鴻鈞個人綜合所得稅列舉扣除項目。惟黃鴻鈞、
    鍾之誠、范國樑、王志邦及丙○○明知購買前述土地之交易
    價格僅約45萬元，卻由丙○○指使不知情之員工，在與地主
    李守正簽訂之買賣契約書中，登載買賣價款為公告現值即
    250萬元，此外，由丙○○請蕭春美製作不實資金證明，並
    由蕭春美於93年12月6日先匯款250萬元入黃鴻鈞合作金庫南
    屯分行0000000000000000帳戶，同年月7日再如數轉匯至地
    主李守正之誠泰銀行蘆洲分行0000000000000帳戶，作為付
    款證明，惟前述之匯款隨即再轉匯回蕭春美玉山銀行鳳山分
    行之0000000000000帳戶，地主李守正未取得該筆款項。而
    黃鴻鈞於94年5月間，行使丙○○、王志邦、范國樑、鍾之
    誠所交付之不實交易價格之買賣契約書、匯款單及前述存摺
    影本等資料，附於渠93年度個人綜合所得稅申報書中，作為
    捐贈該等土地之列舉扣除，致黃鴻鈞逃漏93年度個人綜合所
    得稅稅額有54萬8806元，足以生損害於國家之稅收。
  (十七)呂淑貞於93年間，由汝霖招攬購地節稅，並透過范國樑、
    王志邦轉件至丙○○所開設之信固公司，由丙○○協助購得
    地主林娟朱所有，如附表一編號21所示之台中縣烏日鄉○○
    段650之1地號土地1筆，並將所購得之土地辦理捐贈予彰化
    縣員林鎮公所，作為呂淑貞個人綜合所得稅列舉扣除項目。
    惟呂淑貞、汝霖、范國樑、王志邦及丙○○等人明知購買
    前述土地之交易價格僅約280萬元，卻由丙○○指使不知情
    之員工，在與地主林娟朱簽訂之買賣契約書中，登載買賣價
    款為公告現值即1400萬元。此外，由丙○○請蕭春美製作不
    實資金證明，並由蕭春美於93年11月24日，同年月30日各匯
    600萬元及800萬元入呂淑貞土地銀行高雄分行000000000000
    帳戶，再於同年11月26日及12月1日各開立抬頭為林娟朱之
    600萬元及800萬元台支支票（票號BE0000000及BE0000000）
    ，作為付款證明，惟前述之台支支票則由蕭春美偽造受款人
    背書後，再悉數存回蕭春美於台灣銀行高雄分行之00000000
    0000帳戶，並未由林娟朱取得。而呂淑貞於94年5月間，行
    使丙○○、王志邦、范國樑、汝霖所交付之前述存摺影本
    、台支支票影本等資料，附於渠93年度個人綜合所得稅申報
    書中，作為捐贈該等土地之列舉扣除，致呂淑貞逃漏93年度
    個人綜合所得稅稅額達394萬9986元，足以生損害於國家之
    稅收。
  (十八)翁資盛於93年間，由周政良招攬購地節稅，並透過范國樑、
    王志邦轉件至丙○○所開設之信固公司，由丙○○協助購得
    地主邱金成所有，如附表一編號29所示之台南市○區○○段
    139之43地號土地1筆，並將所購得之土地辦理捐贈予彰化縣
    員林鎮公所，作為翁資盛個人綜合所得稅列舉扣除項目。惟
    翁資盛、周政良、范國樑、王志邦及丙○○等人明知購買前
    土地之交易價格僅約29萬元，卻由丙○○指使不知情之員工
    ，在與地主邱金成簽訂之買賣契約書中，登載買賣價款為公
    告現值即170萬元，此外，丙○○請蕭春美製作不實資金證
    明，由蕭春美於93年11月30日先匯170萬元入翁資盛誠泰銀
    行小港分行0000000000000帳戶，同日再轉匯至地主邱金成
    之彰化銀行南台南分行00000000000000帳戶，作為付款證明
    ，惟前述之匯即再轉匯回蕭春美玉山銀行鳳山分行之000000
    0000000帳戶，地主邱金成未取得該筆款項。而翁資盛於94
    年5月間，行使丙○○、王志邦、范國樑、周政良所交付之
    不實交易價格之買賣契約書及匯款單、前述存摺影本等資料
    ，附於渠93年度個人綜合所得稅申報書中，作為捐贈該等土
    地之列舉扣除，致翁資盛逃漏93年度個人綜合所得稅稅額有
    28萬1965元，足以生損害於國家之稅收。
  (十九)曾政杰於93年間，由江家信（對外自稱江建陞）招攬購地節
    稅，並透過范國樑、王志邦轉件至丙○○所開設之信固公司
    ，由丙○○協助購得地主黃契晴、黃雅琪及黃若怡所有，如
    附表一編號53至59所示之台北縣板橋市○○段1794地號等7
    筆土地，並將所購得之土地辦理捐贈予彰化縣員林鎮公所，
    作為曾政杰個人綜合所得稅列舉扣除項目。惟曾政杰、江家
    信、范國樑、王志邦及丙○○等人明知購買前述土地之交易
    價格僅約40萬元，卻由丙○○指使不知情之員工，在與地主
    黃契晴、黃雅琪、黃若怡所簽訂之買賣契約書中，登載買賣
    價款為公告現值即200萬元，此外，丙○○請蕭春美製作不
    實資金證明，由蕭春美於93年12月28日先匯款200萬元入曾
    政杰大眾銀行鳳山分行000000000000帳戶，同日即再轉匯入
    黃雅琪華南銀行公館分行000000000000帳戶，作為付款證明
    ，惟前述之匯款隨即再轉匯回蕭春美於玉山銀行鳳山分行之
    0000000000000帳戶。而曾政杰於94年5月間，行使丙○○、
    王志邦、范國樑、江家信所交付之不實交易價格之買賣契約
    書、匯款單及前述存摺影本等資料，附於渠93年度個人綜合
    所得稅申報書中，作為捐贈該等土地之列舉扣除，致曾政杰
    逃漏93年度個人綜合所得稅稅額有33萬8705元，足以生損害
    於國家之稅收。
  (二十)陳叡璘於93年間，由江家信招攬購地節稅，並透過范國樑、
    王志邦轉件至丙○○所開設之信固公司，由丙○○協助購得
    地主黃契晴、黃雅琪及黃若怡所有，如附表一編號52所示之
    台北縣板橋市○○段1832地號土地1筆，並將所購得之土地
    辦理捐贈予彰化縣員林鎮公所，作為陳叡璘個人綜合所得稅
    列舉扣除項目。惟陳叡璘、江家信、范國樑、王志邦及丙○
    ○等人明知購買前述土地之交易價格僅約54萬元，卻由丙○
    ○指使不知情之員工，在與地主黃契晴、黃雅琪、黃若怡所
    簽訂之買賣契約書中，登載買賣價款為公告現值即300萬元
    ，此外，丙○○請蕭春美製作不實資金證明，由蕭春美於93
    年12月29日先匯款300萬元入陳叡璘土地銀行建國分行00000
    0000000帳戶，同日再轉匯入黃雅琪華南銀行公館分行00000
    0000000帳戶，作為付款證明，惟前述之匯款隨即再轉匯回
    蕭春美於玉山銀行鳳山分行之0000000000000帳戶。而陳叡
    璘於94年5月間，行使丙○○、王志邦、范國樑、江家信所
    交付之不實交易價格之買賣契約書、匯款單及前述存摺影本
    等資料，附於渠93年度個人綜合所得稅申報書中，作為捐贈
    該等土地之列舉扣除，致陳叡璘逃漏93年度個人綜合所得稅
    稅額有41萬6951元，足以生損害於國家之稅收。
  楊明泉於93年間，由江家信招攬購地節稅，並透過范國樑、
    王志邦轉件至丙○○所開設之信固公司，由丙○○協助購得
    地主地主黃契晴、黃雅琪、黃若怡及鄭淼泉所有，如附表一
    編號60、65至67所示之台北縣板橋市○○段2058地號等4筆
    土地，並將所購得之土地辦理捐贈予彰化縣員林鎮公所，作
    為楊明泉個人綜合所得稅列舉扣除項目。惟楊明泉、江家信
    、范國樑、王志邦及丙○○等人明知購買前述土地之交易價
    格僅約60萬元，卻由丙○○指使不知情之員工，在與地主黃
    契晴、黃雅琪、黃若怡及鄭淼泉所簽訂之買賣契約書中，分
    別登載買賣價款為1萬4000元及238萬6000元，合計240萬元
    ，此外，丙○○請蕭春美製作不實資金證明，由蕭春美於93
    年12月23日、同年月28日各匯款238萬6000元及1萬4000元入
    楊明泉於中興銀行苓雅分行000000000000帳戶，同日再轉匯
    同額資金入鄭淼泉合作金庫台南分行0000000000000帳戶及
    黃雅琪華南銀行公館分行000000000000帳戶，作為付款證明
    ，惟前述之匯款隨即再轉匯回蕭春美於玉山銀行鳳山分行之
    0000000000000帳戶。而楊明泉於94年5月間，行使丙○○、
    王志邦、范國樑、江家信所交付之不實交易價格之買賣契約
    書及前述存摺影本等資料，附於渠93年度個人綜合所得稅申
    報書中，作為捐贈該等土地之列舉扣除，致楊明泉逃漏93年
    度個人綜合所得稅稅額有25萬6945元，足以生損害於國家之
    稅收。
  黃永賜於93年間，由江家信招攬購地節稅，並透過范國樑、
    王志邦轉件至丙○○所開設之信固公司，由丙○○協助購得
    地主李守正所有，如附表一編號7所示之台北縣三重市○○
    段311地號土地1筆，並將該土地辦理捐贈予彰化縣員林鎮公
    所，作為黃永賜個人綜合所得稅列舉扣除項目。惟黃永賜、
    江家信、范國樑、王志邦及丙○○明知購買前述土地之交易
    價格僅25萬元，卻由丙○○指使不知情之員工，在與地主李
    守正簽訂之買賣契約書中，登載買賣價款為公告現值即150
    萬元，此外，丙○○請蕭春美製作不實資金證明，並由蕭春
    美於93年12月6日先匯款150萬元入黃永賜第一銀行五甲分行
    00000000000帳戶，同年月7日再轉匯至地主李守正之誠泰銀
    行蘆洲分行0000000000000帳戶，作為付款證明，惟前述之
    匯款隨即再轉匯回蕭春美玉山銀行鳳山分行之000000000000
    0帳戶，地主李守正未取得該筆款項。而黃永賜於94年5月間
    ，行使丙○○、王志邦、范國樑、江家信所交付之不實交易
    價格之買賣契約書、匯款單及前述存摺影本等資料，附於渠
    93年度個人綜合所得稅申報書中，作為捐贈該等土地之列舉
    扣除，致黃永賜逃漏93年度個人綜合所得稅稅額有46萬9415
    元，足以生損害於國家之稅收。
  賀志強於93年間，由江家信招攬購地節稅，並透過范國樑、
    王志邦轉件至丙○○所開設之信固公司，由丙○○協助購得
    地主李守正所有，如附表一編號6所示之台北縣三重市○○
    段163之1地號土地，並將該土地辦理捐贈予彰化縣員林鎮公
    所，作為賀志強個人綜合所得稅列舉扣除項目。惟賀志強、
    江家信、范國樑、王志邦及丙○○明知購買前述土地之交易
    價格僅約180萬元，卻由丙○○指使不知情之員工，在與地
    主李守正簽訂之買賣契約書中，登載買賣價款為公告現值即
    1000萬元，此外，丙○○請蕭春美製作不實資金證明，由蕭
    春美於93年12月7日、8日各匯款500萬元入賀志強玉山銀行
    楠梓分行0000000000000帳戶，再轉匯至地主李守正之誠泰
    銀行蘆洲行0000000000000帳戶，作為付款證明，惟前述之
    匯款隨即再轉匯回蕭春美玉山銀行鳳山分行之000000000000
    0帳戶，地主李守正未取得該筆款項。而賀志強於94年5月間
    ，行使丙○○、王志邦、范國樑、江家信所交付之不實交易
    價格之買賣契約書、匯款單等資料，附於渠93年度個人綜合
    所得稅申報書中，作為捐贈該等土地之列舉扣除，致賀志強
    逃漏93年度個人綜合所得稅稅額達321萬1312元，足以生損
    害於國家之稅收。
  萬錦龍於93年間，由江家信招攬購地節稅，並透過范國樑、
    王志邦轉件至丙○○所開設之信固公司，由丙○○協助購得
    地主李守正所有，如附表一編號9所示台北縣三重市○○段
    163之3地號土地，並將該土地辦理捐贈予彰化縣員林鎮公所
    ，作為萬錦龍個人綜合所得稅列舉扣除項目。惟萬錦龍、江
    家信、范國樑、王志邦及丙○○明知購買前述土地之交易價
    格僅為18萬元，卻由丙○○指使不知情之員工，在與地主李
    守正簽訂之買賣契約書中，登載買賣價款為公告現值即100
    萬元，此外，丙○○請蕭春美製作不實資金證明，由蕭春美
    於93年12月7日先匯款100萬元入萬錦龍鳥松長庚醫院郵局00
    00000帳戶，於93年12月8日再轉匯至地主李守正之誠泰銀行
    蘆洲分行0000000000000帳戶，作為付款證明，惟前述之匯
    款隨即轉匯回蕭春美玉山銀行鳳山分行之0000000000000帳
    戶，地主李守正未取得該筆款項。而萬錦龍於94年5月間，
    行使丙○○、王志邦、范國樑、江家信所交付之不實交易價
    格之買賣契約書、匯款單及前述存摺影本等資料，附於93年
    度個人綜合所得稅申報書中，作為捐贈該等土地之列舉扣除
    ，致萬錦龍逃漏93年度個人綜合所得稅稅額有17萬9939元，
    足以生損害於國家之稅收。
  葉旭謨於93年間，由江家信招攬購地節稅，並透過范國樑、
    王志邦轉件至丙○○所開設之信固公司，由丙○○協助購得
    地主李守正所有，如附表一編號10所示之台北縣三重市○○
    段163之2地號土地1筆，並將該土地辦理捐贈與彰化縣員林
    鎮公所，作為葉旭謨個人綜合所得稅列舉扣除項目。惟葉旭
    謨、江家信、范國樑、王志邦及丙○○等人明知購買前述土
    地之交易價格僅約63萬元，卻由丙○○指使不知情之員工，
    在與地主李守正簽訂之買賣契約書中，登載買賣價款為公告
    現值即350萬元，此外，由丙○○請蕭春美製作不實資金證
    明，由蕭春美於93年12月8日轉帳350萬元入葉旭謨臺灣銀行
    大昌分行000000000000帳戶，同年月9日再轉匯至地主李守
    正之誠泰銀行蘆洲分行0000000000000帳戶，作為付款證明
    ，惟前述之匯款隨即再轉匯回蕭春美玉山銀行鳳山分行之
    0000000000000帳戶，地主李守正未取得該筆款項。而葉旭
    謨於94年5月間，行使丙○○、王志邦、范國樑、江家信所
    交付之不實交易價格之買賣契約書、匯款單及前述存摺影本
    等資料，附於渠93年度個人綜合所得稅申報書中，作為捐贈
    該土地之列舉扣除，致葉旭謨逃漏93年度個人綜合所得稅稅
    額有74萬6861元，足以生損害於國家之稅收。
  盧國欽於93年間，由江家信招攬購地節稅，並透過范國樑、
    王志邦轉件至丙○○所開設之信固公司，由丙○○協助購得
    地主李守正所有，如附表一編號11所示之台北縣三重市○○
    段163之1地號土地1筆，並將該土地辦理捐贈予彰化縣員林
    鎮公所，作為盧國欽個人綜合所得稅列舉扣除項目。惟盧國
    欽、江家信、范國樑、王志邦及丙○○等人明知購買前述土
    地之交易價格僅約180萬元，卻由丙○○指使不知情之員工
    ，在與地主李守正簽訂之買賣契約書中，登載買賣價款為公
    告現值即1200萬元，此外，由丙○○請蕭春美製作不實資金
    證明，由蕭春美於93年12月7日先匯款1200萬元入盧國欽中
    國國際商銀三民分行00000000000帳戶後，再轉匯至地主李
    守正之誠泰銀行蘆洲分行0000000000000帳戶，作為付款證
    明，惟前述之匯款隨即再轉匯回蕭春美玉山銀行鳳山分行之
    0000000000000帳戶，地主李守正未取得該筆款項。而盧國
    欽於94年5月間，行使丙○○、王志邦、范國樑、江家信所
    交付之不實交易價格之買賣契約書、匯款單及前述存摺影本
    等資料，附於渠93年度個人綜合所得稅申報書中，作為捐贈
    該等土地之列舉扣除，致盧國欽逃漏93年度個人綜合所得稅
    稅額有83萬元，足以生損害於國家之稅收。
  蘇健裕於93年間，由江家信招攬購地節稅，並透過范國樑、
    王志邦轉件至丙○○所開設之信固公司，由丙○○協助購得
    地主李守正所有，如附表一編號13所示之台北縣三重市○○
    段311地號土地1筆，並將該土地辦理捐贈予彰化縣員林鎮公
    所，作為蘇健裕個人綜合所得稅列舉扣除項目。惟蘇健裕、
    江家信、范國樑、王志邦及丙○○等人明知購買前述土地之
    交易價格僅為34萬元，卻由丙○○指使不知情之員工，在與
    地主李守正簽訂之買賣契約書中，登載買賣價款為公告現值
    即200萬元，此外，丙○○請蕭春美製作不實資金證明，由
    蕭春美於93年12月7日匯款200萬元入蘇健裕高雄本揚郵局
    00000000000000000帳戶後，同年月8日再轉匯至地主李守正
    之誠泰銀行蘆洲分行0000000000000帳戶，作為付款證明，
    惟前述之匯款隨即再轉匯回蕭春美玉山銀行鳳山分行之0000
    000000000帳戶，地主李守正未取得該筆款項。而蘇健裕於
    94年5月間，行使丙○○、王志邦、范國樑、江家信所交付
    之不實交易價格之買賣契約書、匯款單及前述存摺影本等資
    料，附於渠93年度個人綜合所得稅申報書中，作為捐贈該等
    土地之列舉扣除，致蘇健裕逃漏93年度個人綜合所得稅稅額
    有36萬9880元，足以生損害於國家之稅收。
  龔志宏於93年間，由江家信招攬購地節稅，並透過范國樑、
    王志邦轉件至丙○○所開設之信固公司，由丙○○協助購得
    地主李守正所有，如附表一編號14所示之台北縣三重市○○
    段163之1地號土地1筆，並將該土地辦理捐贈予彰化縣員林
    鎮公所，作為龔志宏個人綜合所得稅列舉扣除項目。惟龔志
    宏、江家信、范國樑、王志邦及丙○○等人明知購買前述土
    地之交易價格僅約288萬元，卻由丙○○指使不知情之員工
    ，在與地主李守正簽訂之買賣契約書中，登載買賣價款為公
    告現值即1600萬元，此外，丙○○請蕭春美製作不實資金證
    明，由蕭春美於93年12月8日、9日各匯款800萬元入龔志宏
    高新銀行旗山分行000000000000帳戶後，再轉匯至地主李守
    正之誠泰銀行蘆洲分行0000000000000帳戶，作為付款證明
    ，惟前述之匯款隨即再轉匯回蕭春美玉山銀行鳳山分行之00
    00000000000帳戶，地主李守正未取得該筆款項。而龔志宏
    於94年5月間，行使丙○○、王志邦、范國樑、江家信所交
    付之不實交易價格之買賣契約書、匯款單及前述存摺影本等
    資料，附於渠93年度個人綜合所得稅申報書中，作為捐贈該
    等土地之列舉扣除，致龔志宏逃漏93年度個人綜合所得稅稅
    額達537萬5908元，足以生損害於國家之稅收。
  林侑遂於93年間，由江家信招攬購地節稅，並透過范國樑、
    王志邦轉件至丙○○所開設之信固公司，由丙○○協助購得
    地主邱金成所有，如附表一編號28所示之台南市○區○○段
    139之43地號土地1筆，並將該土地辦理捐贈予彰化縣員林鎮
    公所，作為林侑遂個人綜合所得稅列舉扣除項目。惟林侑遂
    、江家信、范國樑、王志邦及丙○○明知購買前述土地之交
    易價格僅為36萬元，卻由丙○○指使不知情之員工，在與地
    主邱金成簽訂之買賣契約書中，登載買賣價款為公告現值即
    200萬元，此外，由丙○○請蕭春美製作不實資金證明，由
    蕭春美於93年11月29日先匯款200萬元入林侑遂第一銀行五
    甲分行00000000000帳戶後，於同年月30日再轉匯至地主邱
    金成之彰化銀行南台南分行00000000000000帳戶，作為付款
    證明，惟前述之匯款隨即再轉匯回蕭春美玉山銀行鳳山分行
    之0000000000000帳戶，地主邱金成未取得該筆款項。而林
    侑遂於94年5月間，行使丙○○、王志邦、范國樑、江家信
    所交付之不實交易價格之買賣契約書、匯款單及前述存摺影
    本等資料，附於渠93年度個人綜合所得稅申報書中，作為捐
    贈該等土地之列舉扣除，致林侑遂逃漏93年度個人綜合所得
    稅稅額有44萬4480元，足以生損害於國家之稅收。
  陳銘宗於93年間，由范國樑招攬購地節稅，並透過王志邦轉
    件至丙○○所開設之信固公司，由丙○○協助購得地主李守
    正所有，如附表一編號5所示之台北縣三重市○○段311地號
    土地，並將該土地辦理捐贈予彰化縣員林鎮公所，作為陳銘
    宗個人綜合所得稅列舉扣除項目。惟陳銘宗、范國樑、王志
    邦及丙○○明知購買前述土地之交易價格僅為25萬元，卻由
    丙○○指使不知情之員工，在與地主李守正簽訂之買賣契約
    書中，登載買賣價款為公告現值即150萬元，此外，丙○○
    請蕭春美製作不實資金證明，由蕭春美於93年12月8日先匯
    款150萬元入陳銘宗國泰世華銀行南高雄分行000000000000
    帳戶後，再轉匯至地主李守正之誠泰銀行蘆洲分行00000000
    00000帳戶，作為付款證明，惟前述之匯款隨即轉匯回蕭春
    美玉山銀行鳳山分行之0000000000000帳戶，地主李守正未
    取得該筆款項。而陳銘宗於94年5月間，行使丙○○、王志
    邦、范國樑所交付之不實交易價格之買賣契約書、匯款單及
    前述存摺影本等資料，附於渠93年度個人綜合所得稅申報書
    中，作為捐贈該等土地之列舉扣除，致陳銘宗逃漏93年度個
    人綜合所得稅稅額有21萬9722元。
  陳祈雅於93年間，由范國樑招攬購地節稅，並透過王志邦轉
    件至丙○○所開設之信固公司，由丙○○協助購得地主李守
    正所有，如附表一編號4所示之台北三重市○○段163之2地
    號土地1筆，並將該土地辦理捐贈予彰化縣員林鎮公所，作
    為陳祈雅個人綜合所得稅列舉扣除項目。惟陳祈雅、范國樑
    、王志邦及丙○○明知購買前述土地之交易價格僅約148萬
    元，卻由丙○○指使不知情之員工，在與地主李守正簽訂之
    買賣契約書中，登載買賣價款為公告現值即800萬元，此外
    ，由丙○○請蕭春美製作不實資金證明，並由蕭春美於93年
    12月3日、6日各匯款384萬元、416萬元入陳祈雅華僑銀行竹
    科分行00000000000000帳戶，再於93年12月6日轉匯此800
    萬元至地主李守正之誠泰銀行蘆洲分行0000000000000帳戶
    ，作為付款證明，惟前述之匯款隨即轉匯回蕭春美玉山銀行
    鳳山分行之0000000000000帳戶，地主李守正未取得該筆款
    項。而陳祈雅於94年5月間，行使丙○○、王志邦、范國樑
    所交付之不實交易價格之買賣契約書、匯款單及前述存摺影
    本等資料，附於渠93年度個人綜合所得稅申報書中，作為捐
    贈該等土地之列舉扣除，致陳祈雅逃漏93年度個人綜合所得
    稅稅額達201萬5389元，足以生損害於國家之稅收。
  周陳貴月（周肇茂之配偶）於93年間，由王志邦招攬購地節
    稅，並轉件至丙○○所開設之信固公司，由丙○○協助購得
    地主李守正所有，如附表一編號1所示之台北縣三重市○○
    段311地號土地1筆，並將該等土地辦理捐贈予彰化縣員林鎮
    公所，作為周肇茂個人綜合所得稅列舉扣除項目。惟周陳貴
    月、王志邦及丙○○明知購買前述土地之交易價格僅為32萬
    元，卻由丙○○指使不知情之員工，在與地主李守正簽訂之
    買賣契約書中，登載買賣價款為公告現值即200萬元，此外
    ，丙○○請蕭春美製作不實資金證明，由蕭春美於93年12月
    6日先匯款200萬元入周肇茂國泰世華銀行高雄分行00000000
    0000帳戶，同年月7日再轉匯至地主李守正之誠泰銀行蘆洲
    分行0000000000000帳戶，作為付款證明，惟前述之匯款隨
    即轉匯回蕭春美玉山銀行鳳山分行之0000000000000帳戶，
    地主李守正未取得該筆款項。而周陳貴月於94年5月間，行
    使丙○○、王志邦所交付之不實交易價格之買賣契約書、匯
    款單及前述存摺影本等資料，附於渠93年度個人綜合所得稅
    申報書中，作為捐贈該等土地之列舉扣除，致逃漏93年度個
    人綜合所得稅稅額有53萬8638元，足以生損害於國家之稅收
    。
  甲○○於93年間，由吳進同招攬購地節稅，並轉件至丙○○
    所開設之信固公司，由丙○○協助購得地主朱義智、洪謙傅
    、王翁靜所有，如附表一編號84至87所示之台北市○○區○
    ○段三小段372地號等4筆土地，並將所購得之土地辦理捐贈
    予彰化縣員林鎮公所，作為甲○○個人綜合所得稅列舉扣除
    項目。惟甲○○、吳進同、丙○○等人明知購買前述土地之
    交易價格僅約100萬元，卻由丙○○指使不知情之員工，在
    與地主朱義智、洪謙傅、王翁靜所簽訂之買賣契約書中，分
    別登載買賣價款為公告現值即425萬6000元及74萬4000元，
    合計為500萬元，此外，丙○○請蕭春美製作不實資金證明
    提供資金，由蕭春美於93年11月18日、23日各匯款74萬4000
    元及425萬6000元入甲○○提供之彰化銀行松江分行0000000
    0000000帳戶，再於93年11月18日開立抬頭為洪謙傅之74萬
    4,000元之台支支票（票號BE0000000）、93年11月24 日開
    立抬頭為朱義智之425萬6,000元元台支支票（票號BE000000
    0），作為付款證明，惟前述之台支支票則由蕭春美偽造背
    書後，均悉數回存入蕭春美之帳戶，地主3人實際並未取得
    前述之支票。而甲○○即於94年5月間，行使丙○○、吳進
    同交付之不實交易價格之買賣契約書、存摺影本台支支票影
    本等資料，附於渠93年度個人綜合所得稅申報書中，作為捐
    贈該等土地之列舉扣除額，致甲○○逃漏93年度個人綜合所
    得稅稅額達22萬5032元，足以生損害於國家之稅收。
二、案經法務部調查局高雄市調查處移送臺灣臺南地方法院檢察
    署檢察官偵查起訴。
    理  由
壹、證據能力：
    公訴人所提證據方法之證據能力之認定，業經本院於98年10
    月14日公開審理之始當庭宣示具有證據能力，並載明於筆錄
    。
貳、實體事項：
  一訊據被告丙○○對於上揭事實均供承不諱，辯護意旨則稱：
    用公共設施保留地之捐贈來節稅已行之有年，之前政府機關
    也是同意這樣的捐贈節稅方式，直到93年認為稅金大量流失
    ，才積極去查核，並且認為公共設施保留地一律按公告現值
    的百分之16來核算捐贈的價值，並俱對義務人補增綜合所得
    稅，被告是土地買賣的仲介人，在93年之前就多次接受職業
    是醫生的納稅義務人委託尋找公共設施保留地來辦理節稅，
    因此被告主觀上一直認為這是政府所允許的合法節稅方法，
    直到93年稅捐機關要求納稅義務人要提出資金流程證明及買
    賣契約書，被告受納稅義務人的委託辦理這些流程交給納稅
    義務人及稅務機關，當時也不認為有不妥之處，被告承認所
    為雖然已經構成幫助納稅義務人逃漏稅捐，但是被告主觀上
    惡性並不是很重大云云。
  二經查：
    (一)被告於上開期間，與共同被告蕭春美共同幫助納稅義務人
      魏滿妹、李秋蓮、林明堂、侯雪珍、謝煒銘、莊美如、陳
      明分、林仙明、吳保勤、許子文、呂俊忠、曾慶暉、盧錫
      民、徐錦池、陳淑妙、黃鴻鈞、呂淑貞、翁資盛、曾政杰
      、陳叡璘、楊明泉、黃永賜、賀志強、萬錦龍、葉旭謨、
      盧國欽、蘇健裕、龔志宏、林侑遂、陳銘宗、陳祈雅、周
      陳貴月、甲○○等33人逃漏稅捐之事實，業據被告供述在
      卷，核與證人即共同被告蕭春美、證人即逃漏稅捐者魏滿
      妹、李秋蓮、林明堂、侯雪珍、謝煒銘、莊美如、陳明分
      、林仙明、吳保勤、許子文、呂俊忠、曾慶暉、盧錫民、
      徐錦池、陳淑妙、黃鴻鈞、呂淑貞、翁資盛、曾政杰、陳
      叡璘、楊明泉、黃永賜、賀志強、萬錦龍、葉旭謨、盧國
      欽、蘇健裕、龔志宏、林侑遂、陳銘宗、陳祈雅、周陳貴
      月、甲○○、證人即土地仲介業者吳進同、謝凱傑、鍾和
      穎、林淑娟、林宗立、鍾之誠、汝霖、周政良、范國樑
      、王志邦、證人即地主陸榮源、游世一、鄭淼泉、范姜炳
      煌、林娟朱、邱金成、林定夫、郭育志、曾文雄、謝德義
      、蔡守禮、李守正、石意如、林進祿、胡愛屏、蔡佩燁分
      別於警詢、偵查中所為之證述相符，並有證人即納稅義務
      人魏滿妹、李秋蓮、林明堂、侯雪珍、謝煒銘、莊美如、
      陳明分、林仙明、吳保勤、許子文、呂俊忠、曾慶暉、盧
      錫民、徐錦池、陳淑妙、黃鴻鈞、呂淑貞、翁資盛、曾政
      杰、陳叡璘、楊明泉、黃永賜、賀志強、萬錦龍、葉旭謨
      、盧國欽、蘇健裕、龔志宏、林侑遂、陳銘宗、陳祈雅、
      周陳貴月、甲○○之93年度個人綜和所得稅申報資料（包
      含土地買賣契約書）、被告之台灣銀行大昌分行帳號0000
      00000000號帳戶之交易明細表、取款憑條、匯款單影本、
      證人即共同被告蕭春美之台灣銀行高雄分行帳號00000000
      0000號帳戶交易明細表、傳票影本、證人即共同被告蕭春
      美之玉山銀行鳳山分行帳號0000000000000號帳戶交易明
      細表、台灣銀行支票影本、各區國稅局或稅捐稽徵所函各
      一份在卷可參，是被告上開幫助逃漏稅捐之事實堪以認定
      。
    (二)辯護意旨雖以被告主觀上認為這是政府所允許的合法節稅
      方法，當時也不認為有不妥之處云云置辯，惟查，被告為
      信固公司之實際負責人，該公司專事土地開發、道路公設
      用地買賣及土地捐贈等業務，在93年以前，稅捐機關並不
      要求納稅義務人提出資金流程證明及買賣契約書，而一律
      依土地公告現值捐贈，是被告對於93年以前得以土地捐贈
      方式達節稅之目的，自較一般人更為熟悉，而為一土地仲
      介之專業人員，然自93年1月1日以後，個人以購入土地捐
      贈者，稅捐機關即要求納稅義務人提出資金流程證明及買
      賣契約書，被告為土地仲介之專業人員，明知須提出土地
      取得成本確實證據，於綜合所得稅捐申報列舉扣除額計算
      時，始得核實減除，亦即須以實際土地交易價格捐贈始為
      合法的節稅方法，惟被告仍受納稅義務人之委託，行使前
      揭不實土地買賣契約書及虛偽資金證明文件等資料，使上
      開納稅義務人憑向稅捐稽徵機關辦理93年度綜合所得稅申
      報列舉捐贈土地，是被告對於其幫助逃漏稅捐之犯行自屬
      明知並有意使其發生，故上開辯護意旨，洵不可採，本件
      被告於本院審理時坦承犯行，核與事實相符，自堪採信。
  三綜上所述，被告上開幫助逃漏稅捐之犯行，事證明確，應依
    法論科。
參、論罪科刑：
  一按稅捐稽徵法第43條係對於逃漏稅捐之教唆或幫助行為特設
    之專條，為獨立類型之處罰規定，此所謂幫助，乃犯罪之特
    別構成要件，有別於刑法上之幫助犯，並非逃漏稅捐者之從
    犯，倘非納稅義務人，縱有參與逃漏稅捐之行為，應適用特
    別規定，成立同法第43條第1項之幫助逃漏稅捐罪，不能論
    以同法第41條逃漏稅捐罪之共同正犯（最高法院75年度臺上
    字第6183號判例要旨參照）。核被告丙○○所為，係犯稅捐
    稽徵法第43條第1項之幫助犯同法第41條之納稅義務人以不
    正當方法逃漏稅捐罪；又被告與共同被告蕭春美及土地仲介
    業者吳進同、謝凱傑、鍾和穎、林淑娟、林宗立、鍾之誠、
    汝霖、周政良、范國樑、王志邦間，就上開犯行，具有犯
    意聯絡及行為分擔，應論以共同正犯。又被告丙○○使不知
    情之員工製作不實之土地買賣契約書，為間接正犯。
  二又被告行為後，因新法業已刪除連續犯之規定，此刪除雖非
    犯罪構成要件之變更，但顯已影響行為人刑罰之法律效果，
    自屬法律有變更，依新法第2條第1項規定，比較新、舊法結
    果，仍應適用較有利於被告之行為時法律即舊法論以連續犯
    （詳述如後）。被告先後多次幫助納稅義務人以不正當方法
    逃漏稅捐之犯行，時間緊接，方法相同，觸犯構成要件相同
    之罪，顯係基於概括犯意為之，為連續犯，應依修正前刑法
    第56條規定，以一罪論，並加重其刑。
  三爰審酌被告為圖取得仲介之利潤，幫助納稅義務人以不正當
    方法逃漏稅捐，影響稅捐稽徵之正確性，影響國家稅收，犯
    罪所生之危害程度非輕，以及犯罪後坦承犯行，尚知悔悟等
    一切情狀，爰量處如主文所示之刑。又按犯罪在中華民國96
    年4月24日前者，除本條例另有規定外，經判處有期徒刑、
    拘役或罰金者，減其刑期或金額二分之一（中華民國九十六
    年罪犯減刑條例第2條第1項第3款參照）；又按依本條例應
    減刑之罪，未經判決確定者，於裁判時，減其宣告刑。依其
    項規定裁判時，應於判決主文同時諭知其宣告刑及減得之刑
    （中華民國九十六年罪犯減刑條例第7條參照）。查被告行
    為後，中華民國九十六年罪犯減刑條例於96年6月15日通過
    ，於96年7月16日施行，被告犯罪在96年4月24日以前，合於
    同條例第2條第1項之規定，爰依中華民國九十六年罪犯減刑
    條例第2條第1項第3款、第7條之規定，將其宣告刑減二分之
    一。
  四本案相關法律之比較適用：
    被告行為後，刑法部分條文於94年2月2日修正公布，並於95
    年7月1日生效施行。按行為後法律有變更者，適用行為時之
    法律，但行為後之法律有利於行為人者，適用最有利於行為
    人之法律，現行刑法第2條第1項定有明文。此條規定乃與刑
    法第一條罪刑法定主義契合，而貫徹法律禁止溯及既往原則
    ，係規範行為後法律變更所生新舊法律比較適用之準據法，
    是刑法第2條本身雖經修正，但刑法第2條既屬適用法律之準
    據法，本身尚無比較新舊法之問題，應一律適用裁判時之現
    行刑法第2條規定，以決定適用之刑罰法律，合先敘明。又
    刑法修正之比較新舊法，應就罪刑有關之共犯、未遂犯、想
    像競合犯、牽連犯、連續犯、結合犯，以及累犯加重、自首
    減輕暨其他法定加減原因（如身分加減）與加減例等一切情
    形，綜其全部罪刑之結果而為比較（最高法院九十五年度第
    八次刑庭會議決議可資參照）。經查：
    (一)被告行為後，刑法已於94年2月2日修正，並於95年7月1日
      生效施行。其中，修正前刑法第28條之規定為：「2人以
      上共同實施犯罪之行為者，皆為正犯」，修正施行後之規
      定則為：「2人以上共同實行犯罪之行為者，皆為正犯」
      ，揆諸本條之修正理由係為釐清陰謀共同正犯、預備共同
      正犯是否合乎正犯之要件。而本件被告之犯行非屬陰謀、
      預備共同正犯，適用新舊法之結果，修正後之規定並非較
      有利於行為人，依刑法第2條第1項本文之規定，仍應適用
      修正前刑法第28之規定。
    (二)被告行為後，刑法第56條連續犯之規定，業經修正刪除，
      是原具連續犯關係而論以一罪之數罪，於新法修正刪除後
      ，即須分論併罰。比較新、舊法之結果，修正後之新法，
      並未較有利於被告，應以被告行為時之法律，即修正前刑
      法第56條連續犯論以一罪之規定，較有利於被告，而適用
      之。
據上論斷，應依刑事訴訟法第299條第1項前段，刑法第2條第1項
前段、第11條前段，修正前刑法第28條、第56條，稅捐稽徵法第
43條第1項、第41條，中華民國九十六年罪犯減刑條例第2條第1
項第3款、第7條，判決如主文。
本案經檢察官乙○○到庭執行職務。
中    華    民    國    98    年    10    月    28    日
                  刑事第二庭    審判長法官   蘇義洲
                                      法官   童來好
                                      法官   黃瑪玲
以上正本證明與原本無異。
如不服本判決，應於本判決送達後10日內，向本院提出上訴書狀
，並應敘述具體理由。如未敘述上訴理由者，應於上訴期間屆滿
後20日內向本院補提理由書狀（均須按他造當事人之人數附繕本
）「切勿逕送上級法院」。
                                      書記官  黃玉秀
中    華    民    國    98    年    10    月    28    日
附錄法條
稅捐稽徵法第43條
 (教唆或幫助逃漏稅捐等之處罰)
教唆或幫助犯第 41 條或第 42 條之罪者，處 3 年以下有期徒刑
、拘役或科新台幣 6 萬元以下罰金。
稅務人員、執行業務之律師、會計師或其他合法代理人犯前項之
罪者，加重其刑至二分之一。
稅務稽徵人員違反第 33 條規定者，除觸犯刑法者移送法辦外，
處1萬元以上5萬元以下罰鍰。

司法院資訊處製作；財團法人民間司法改革基金會備份。
